【裁判字號】    99,判,1359
【裁判日期】    991223
【裁判案由】    房屋稅
【裁判全文】
最  高  行  政  法  院  判  決
                                      99年度判字第1359號
上  訴  人  臺北縣政府稅捐稽徵處
代  表  人  許慈美
被 上訴 人  財團法人佛教慈濟綜合醫院
代  表  人  釋證嚴
訴訟代理人  聶齊桓  律師
            林瑞彬  律師
            巫鑫
上列當事人間房屋稅事件，上訴人對於中華民國97年6月19日臺
北高等行政法院96年度訴字第2546號判決，提起上訴，本院判決
如下：
    主  文
原判決廢棄，發回臺北高等行政法院。
    理  由
一、被上訴人所有坐落臺北縣新店市○○里○○路289號房屋（
    下稱系爭房屋），前經臺北縣政府於民國（下同）94年4月1
    日核發94店使字第113號使用執照，被上訴人於94年4月25日
    向上訴人申報新建房屋設籍，並申請按房屋稅條例第15條第
    1項第2款規定免徵房屋稅，經上訴人所屬新店分處以系爭房
    屋與房屋稅條例第15條第1項第2款免徵房屋稅之規定不符，
    而以94年5月2日北稅新二字第0940007360號函核定系爭房屋
    自94年6月起按非住家非營業用稅率（2%）核課房屋稅，並
    開徵94年房屋稅計新臺幣（下同）2,020,033元。嗣被上訴
    人所屬新店分處於95年清查系爭房屋使用情形時，查獲系爭
    房屋地下1層部分面積1,477.1平方公尺供餐廳、商店使用及
    地上1層部分面積294.8平方公尺供靜思書軒等營業使用，乃
    分別依房屋稅條例第5條規定，就供營業使用之面積按營業
    用稅率（3%）課徵房屋稅，其餘面積則仍按非住家非營業用
    稅率計課，核定課徵95年房屋稅計24,099,107元。上訴人就
    被上訴人所為課徵94及95年房屋稅之處分不服，分別申請復
    查，未獲變更，提起訴願，亦分遭駁回，遂就94年房屋稅全
    部及95年房屋稅23,713,088元部分，提起行政訴訟，經原審
    判決將訴願決定及原處分關於94年度房屋稅全部及95年度23
    ,713,088元部分均撤銷，上訴人不服而提起本件上訴。
二、被上訴人在原審起訴主張：依其捐助章程、法人登記目的，
    均足表徵其立案宗旨即係慈善救濟事業，且依內政部96年10
    月2日內授中社字第0960015743號函、及96年12月17日內授
    中社字第0960018943號函均已表明被上訴人是否屬慈善救濟
    事業，要由醫療財團法人之主管機關行政院衛生署來認定，
    而行政院衛生署於96年12月5日以衛署醫字第0960053851號
    函亦明白認定被上訴人應可認屬慈善救濟事業，是上訴人系
    爭房屋（除地下1層部分面積1,471.l平方「公尺供餐廳、商
    店使用，及地上1層部分面積294.8平方公尺供靜思書軒等營
    業使用外）依房屋稅條例第15條第1項第2款規定，自應免徵
    房屋稅云云，對爭訟部分求為撤銷原處分及訴願決定之判決
    。
三、上訴人在原審答辯則以：被上訴人並非經內政部立案之私立
    慈善救濟事業，不符房屋稅條例第15條第1項第2款所定免徵
    房屋稅之要件，且行政院衛生署非慈善救濟事業之中央主管
    機關，內政部始為慈善救濟事業之中央主管機關，是行政院
    衛生署於96年12月5日以衛署醫字第0960053851號函雖認定
    被上訴人應可認屬慈善救濟事業，惟上訴人應不受其拘束等
    語，資為抗辯。
四、原審斟酌全辯論意旨及調查證據之結果，以：
  (一)按房屋稅條例第15條第1項第2款規定，業經立案之私立慈善
    救濟事業，不以營利為目的，完成財團法人登記者，其直接
    供辦理事業所使用之自有房屋，免徵房屋稅。依此規定，經
    立案之私立慈善救濟事業，其直接供辦理事業所使用之自有
    房屋，免徵房屋稅者，須具備3項要件：(1)必須經慈善救濟
    事業主管機關立案者；(2)不以營利為目的；(3)完成財團法人
    登記者。如三者缺一，即不得享有免徵房屋稅之優待。被上
    訴人已獲得行政院衛生署核准設立，並向法院完成財團法人
    登記，有行政院衛生署73年12月27日衛署醫字第501843號函
    、臺灣花蓮地方法院核發之法人登記證書附原審卷可稽，已
    符合房屋稅條例第15條第1項第2款所定「完成財團法人登記
    者」之其中1項要件。
  (二)次查，依加值型及非加值型營業稅法第8條第1項第3款規定
    ，醫院、診所、療養院提供之醫療勞務、藥品、病房之住宿
    及膳食，免徵營業稅，堪認其屬非營利性質。又上訴人自承
    醫療法所定醫療院所均具有公益性質，並未界定其具有營利
    性質（原審法院卷第362頁筆錄所載）。況依臺灣花蓮地方
    法院核發之法人登記證書目的欄明載：「本院以佛教慈濟精
    神辦理醫療服務，不以營利為宗旨，提高地區醫療水準，培
    養優秀醫事人才及照顧低收入民眾就醫，以服務社會為目的
    。」；且被上訴人捐助章程第3條、第16條及第17條分別規
    定：「本院以佛教慈濟精神辦理醫療服務不以營利為宗旨，
    提高地區醫療水準，培養優秀醫事人才及照顧低收入民眾，
    以服務社會為目的。」、「決算後若有結餘提存充實本院基
    金50%餘得撥充社會慈善救濟事業。」、「本院存立時期為
    永久性，如因故解散時其剩餘財產應歸屬本院所在地之地方
    自治團體或政府主管機關指定之慈善公益團體。」；主管機
    關行政院衛生署復以76年7月4日衛署醫字第675199號函證明
    被上訴人係該署以73年12月27日衛署醫字第501843號函許可
    設立，以佛教慈濟精神辦理醫療服務，不以營利為目的之財
    團法人；綜上足徵本件被上訴人亦已符合房屋稅條例第15條
    第1項第2款所定「不以營利為目的」之其中1項要件。
  (三)房屋稅條例第15條第1項第2款所謂「經立案之私立慈善救濟
    事業」，法未明文其定義，亦未限於須經「內政部」立案之
    私立慈善救濟事業始足當之，則上訴人以該條款之適用，限
    於經「內政部」立案之私立慈善救濟事業，無乃增加法律所
    無之限制，所稱洵不足採。況查，我國並無規範私立慈善救
    濟事業之專法，而符合上揭免徵房屋稅之事業，既須完成財
    團法人登記，解釋上，應依民法及其他法律規定，向主管機
    關登記後成立，且法人之業務屬於主管機關監督（民法第25
    條、第30條、第32條參照）；按醫療法第11條已明定行政院
    衛生署為該法之中央目的事業主管機關，並監督醫療財團法
    人之業務，依法自無從在內政部立案登記為醫療財團法人。
    倘如上訴人所稱須在內政部設立登記始能獲得房屋稅減免，
    則醫療法第38條第2項規定：「醫療財團法人所得稅、土地
    稅及房屋稅之減免，依有關稅法之規定辦理。」，將形同具
    文。又本件業經詢據內政部96年10月2日內授中社字第09600
    15743號及96年12月17日內授中社字第0960018943號函復以
    ：「主旨：貴處函請本部查告財團法人佛教慈濟綜合醫院，
    為醫事財團法人，不以營利為目的，是否符合立案之私立慈
    善救濟事業案，復如說明，請查照。說明：．．二、查財團
    法人佛教慈濟綜合醫院為醫事財團法人，非本部主管範疇，
    請逕向行政院衛生署洽詢。」、「主旨：貴部函詢慈善救濟
    事業之型態、範圍及其設立之法令依據與認定標準，以及財
    團法人醫院是否屬慈善救濟事業等疑義，復如說明，請查照
    。說明：．．二、有關慈善救濟事業之型態、範圍及其設立
    之法令依據與認定標準乙節，經查本部相關法規並未加以範
    定，惟查配合民國69年社會救助法公布而廢止之社會救濟法
    將救濟設施分為．．施醫所及其他以救濟為目的之設施；另
    查社會救助法第2條規定，社會救助分為生活扶助、醫療補
    助、急難救助及災害救助等項。．．四、至財團法人醫院是
    否屬於慈善救濟事業乙節，查醫療法第5條規定，醫療財團
    法人係指以從事醫療事業辦理醫療機構為目的，由捐助人捐
    助一定財產，經中央主管機關許可並向法院登記之財團法人
    。是以，財團法人醫院是否屬慈善救濟事業，宜向其主管機
    關行政院衛生署洽詢，並參考本部上開相關規定。」等語，
    堪認有關慈善救濟事業之型態、範圍及其設立法令依據與認
    定標準，相關法規未加以範定，故是否慈善救濟事業，應從
    實質認定，且是否屬慈善救濟事業，須由醫療財團法人之主
    管機關行政院衛生署加以認定。卷查，財政部就被上訴人是
    否屬慈善救濟事業，詢據行政院衛生署96年12月5日衛署醫
    字第0960053851號函復略以：「主旨：有關財團法人慈濟綜
    合醫院及其各分院是否屬慈善救濟事業乙案，復如說明段，
    請查照。說明：．．二、查醫療法第46條規定略以：『醫療
    財團法人應提撥年度醫療收入結餘之10%以上，辦理研究發
    展、人才培訓、健康教育，10%以上辦理醫療救濟、社區醫
    療服務及其他社會服務事項。』爰財團法人醫療機構具公益
    性質，並非以營利為其目的，故其性質核與私立醫療機構有
    別，合先敘明。三、復查貴部64年11月4日台財稅第37824號
    及同年12月19日台財稅第38987號函，已釋示宗教團體興辦
    之醫院屬慈善救濟事業，得免徵房屋稅；又在現今醫療體系
    中，醫療財團法人醫院依據上開醫療法規定，仍具『救濟』
    之性質，即其仍持續提供醫療救濟服務，爰應可認屬廣義之
    『慈善』事業。綜上，財團法人慈濟綜合醫院及其各分院應
    可認屬慈善救濟事業。」等語，是立案機關行政院衛生署既
    已行使職權明白認定被上訴人係慈善救濟事業，在上開認定
    經有權機關予以撤銷之前，各機關均應予以尊重，從而，本
    件堪認被上訴人已該當於房屋稅條例第15條第1項第2款所定
    「業經立案之私立慈善救濟事業」之性質。
  (四)系爭94年房屋稅全部及95年房屋稅23,713,088元部分之課稅
    房屋標的，均作為被上訴人醫院院址使用，此為上訴人自承
    之事實，則被上訴人既係經行政院衛生署立案之私立慈善救
    濟事業，且不以營利為目的，並完成財團法人登記，則其上
    開作為被上訴人醫院院址使用之自有房屋，應屬其直接供辦
    理事業所使用之自有房屋，依房屋稅條例第15條第1項第2款
    規定，應免徵房屋稅。
  (五)綜上所述，系爭房屋（除地下1層部分面積1,477.1平方公尺
    供餐廳、商店使用及地上1層部分面積294.8平方公尺供靜思
    書軒等營業使用外）已符合房屋稅條例第15條第1項第2款所
    定免徵房屋稅之要件，則上訴人仍課徵94年房屋稅2,020,03
    3元及95年房屋稅23,713,088元，於法自有未合，復查及訴
    願決定未予糾正，亦俱非妥適。從而，被上訴人訴請撤銷訴
    願決定、復查決定及原處分關於94年房屋稅全部及95年房屋
    稅23,713,088元部分，為有理由等情，因而為上訴人敗訴之
    判決。
五、上訴意旨略謂：(一)財政部85年7月5日台財稅第851116753號
    函釋，慈善救濟機構需將全部收益直接用於各該目的事業者
    ，始認定屬慈善救濟事業，原判決泛將醫療法第46條規定之
    醫事財團法人均視為慈善救濟事業，即有適用法規不當之違
    法。(二)被上訴人未提出相關費用以外之盈虧分配等帳據資料
    ，以資證明其所從事之慈善救濟事業之內容，原審徒以行政
    院衛生署96年12月5日衛屬醫字第0960053851號函認定被上
    訴人為慈善救濟事業，亦有判決適用法規不當之違誤。(三)原
    判決漏未考量系爭房屋確有部分面積係供收費停車場使用之
    情形，是該使用部分確非屬上訴人直接供辦理事業所使用之
    自有房屋，原判決將此部分面積亦認定應免徵房屋稅，顯有
    判決不適用法規之違法云云。
六、本院經查：
（一）按「私有房屋有左列情形之一者，免徵房屋稅：……二、
      業經立案之私立慈善救濟事業，不以營利為目的，完成財
      團法人登記者，其直接供辦理事業所使用之自有房屋。」
      房屋稅條例第15條第1項第2款定有明文，故本款所規定房
      屋稅之免徵，應具備：（1）須為經立案之私立慈善救濟
      事業。（2）已完成財團法人登記。（3）不以營利為目的
      。（4）直接供辦理事業所使用之自有房屋等4要件。而財
      團法人係由捐助財產所組成，從事公益事業之法人，性質
      上雖屬公益法人，惟因所謂慈善救濟僅是「公益」類型之
      一，故已完成財團法人登記者，並非即當然係從事慈善救
      濟事業。又「為促進醫療事業之健全發展，合理分布醫療
      資源，提高醫療品質，保障病人權益，增進國民健康，特
      制定本法。……」「本法所稱醫療財團法人，係指以從事
      醫療事業辦理醫療機構為目的，由捐助人捐助一定財產，
      經中央主管機關許可並向法院登記之財團法人。」分別為
      醫療法第1條及第5條第2項所明定，可知醫療法並非為慈
      善救濟之目的而訂立，而醫療財團法人亦非以從事慈善救
      濟事業為目的而設立。至同法第46條雖規定：「醫療財團
      法人應提撥年度醫療收入結餘之百分之十以上，辦理有關
      研究發展、人才培訓、健康教育；百分之十以上辦理醫療
      救濟、社區醫療服務及其他社會服務事項；辦理績效卓著
      者，由中央主管機關獎勵之。」惟本條係因財團法人醫院
      與一般醫院之收費標準均相同，但依土地稅減免規則第8
      條第1項第5款規定，經事業主管機關核准設立且辦妥財團
      法人登記之私立醫院，其本身所有之事業用地可享受免徵
      地價稅之緣由，以提高財團法人醫療機構公益績效之目的
      而訂立。且既言「慈善救濟事業」，自係以從事慈善救濟
      為主要目的之事業，則規範提撥下限為收入「結餘百分之
      十」以辦理醫療救濟、社區醫療服務及其他社會服務事項
      之醫療法第46條規定，自不得作為醫療財團法人即為慈善
      救濟事業之依據。況依土地稅減免規則第8條第1項第5款
      之免徵地價稅規定，係將「經事業主管機關核准設立且辦
      妥財團法人登記之私立醫院」與「經事業主管機關核准設
      立且辦妥財團法人登記之社會救濟慈善事業」分別例示，
      益見所謂「經事業主管機關核准設立且辦妥財團法人登記
      之私立醫院」，於稅法上，並非即當然為「經立案之私立
      慈善救濟事業」。
（二）本件原判決據內政部96年10月2日內授中社字第096001574
      3號函及96年12月17日內授中社字第0960018943號函，認
      被上訴人是否屬慈善救濟事業，須由醫療財團法人之主管
      機關行政院衛生署認定，並因行政院衛生署96年12月5日
      衛署醫字第0960053851號函已認定被上訴人係慈善救濟事
      業，乃認被上訴人合於房屋稅條例第15條第1項第2款所規
      定「經立案之私立慈善救濟事業」之要件，固非無見。惟
      查：（1）行政院衛生署96年12月5日衛署醫字第09600538
      51號函係謂：「主旨：有關財團法人慈濟綜合醫院及其各
      分院是否屬慈善救濟事業乙案，復如說明段，請查照。說
      明：......二、查醫療法第46條規定略以：『醫療財團法
      人應提撥年度醫療收入結餘之百分之十以上，辦理研究發
      展、人才培訓、健康教育，百分之十以上辦理醫療救濟、
      社區醫療服務及其他社會服務事項。』爰財團法人醫療機
      構具公益性質，並非以營利為其目的，故其性質核與私立
      醫療機構有別，合先敘明。三、復查貴部64年11月4日臺
      財稅第37824號及同年12月19日臺財稅第38987號函，已釋
      示宗教團體興辦之醫院屬慈善救濟事業，得免徵房屋稅；
      又在現今醫療體系中，醫療財團法人醫院依據上開醫療法
      規定，仍具『救濟』之性質，即其仍持續提供醫療救濟服
      務，爰應可認屬廣義之『慈善』事業。綜上，財團法人慈
      濟綜合醫院及其各分院應可認屬慈善救濟事業。」等語。
      而被上訴人已辦理財團法人登記，且不以營利為目的，固
      亦據原判決認定在案，然已辦理財團法人登記之醫療財團
      法人，固得認具公益性質，但並非即當然為經立案之慈善
      救濟事業，且醫療法第46條亦不得作為醫療財團法人即當
      然為慈善救濟事業之依據，均已如上述。至財政部64年11
      月4日臺財稅第37824號函及同年12月19日臺財稅第38987
      號函固分別謂：「臺灣基督教××會附設××紀念醫院，
      如查明完成財團法人登記，辦理具有成績並持有主管機關
      證明者，准依照房屋稅條例第15條第1項第2款之規定，免
      徵其供辦公使用房屋之房屋稅。」「臺灣基督教××會附
      設××紀念醫院之診療室、病房、值夜醫護人員宿舍等，
      應屬直接供醫院使用之房屋，准照本部64年11月4日臺財
      稅第37824號函示免徵房屋稅。」惟其係針對有為財團法
      人登記之教會所附設之醫院為釋示，即其似認教會屬經立
      案之慈善救濟事業，進而認所附設之醫院合於房屋稅條例
      第15條第1項第2款規定之要件，核與本件係屬醫療財團法
      人，係經醫療財團法人許可之事實有別。且財政部亦曾以
      71年12月8日臺財稅第38854號函釋示：「醫事財團法人所
      有之房屋，除符合房屋稅條例第15條第1項第2款規定之慈
      善救濟事業，不以營利為目的，其直接供辦理事業所使用
      者可免徵房屋稅外，其餘尚無特別減免規定。所謂免徵醫
      事財團法人自有供事業用房舍房屋稅乙節，因乏法令依據
      ，歉難照准。」等語在案，即未肯認醫事財團法人即當然
      屬經立案之慈善救濟事業。則上述行政院衛生署96年12月
      5日衛署醫字第0960053851號函逕援引財政部64年11月4日
      臺財稅第37824號函、同年12月19日臺財稅第38987號函及
      醫療法第46條規定，而未慮及房屋稅條例第15條第1項第2
      款所規定「慈善救濟事業」之意涵及財政部其他函釋，遽
      謂被上訴人可認屬慈善救濟事業，已不無疑問！加以內政
      部設有社會司，掌理社會救助之規劃、推行、指導及監督
      事項，亦經內政部組織法第4條及第13條規定甚明，足認
      慈善救濟事業之立案及監督，在中央原則上應屬內政部掌
      管事項，且內政部96年12月17日內授中社字第0960018943
      號函係謂：「……二、有關慈善救濟事業之型態、範圍及
      其設立之法令依據與認定標準乙節，……至財團法人醫院
      是否屬於慈善救濟事業乙節，查醫療法第5條規定，醫療
      財團法人係指以從事醫療事業辦理醫療機構為目的，由捐
      助人捐助一定財產，經中央主管機關許可並向法院登記之
      財團法人。是以，財團法人醫院是否屬慈善救濟事業，宜
      向其主管機關行政院衛生署洽詢，並參考本部上開相關規
      定。」等語，則原判決未進一步查明上述行政院衛生署96
      年12月5日衛署醫字第0960053851號函認被上訴人可認屬
      慈善救濟事業之結論是否合於法律規定意旨，亦未依原判
      決所援引之內政部96年12月17日內授中社字第0960018943
      號函所稱「並參考本部上開規定」之意旨，參酌該函所引
      用之相關規定，即逕援引行政院衛生署96年12月5日衛署
      醫字第0960053851號函認被上訴人屬房屋稅條例第15條第
      1項第2款規定所稱「經立案之私立慈善救濟事業」，亦有
      速斷！（2）再本件縱如原判決所論斷，是否為慈善救濟
      事業應從實質認定。惟觀卷附被上訴人之捐助章程第4條
      關於被上訴人業務範圍之規定，其業務事項共臚列13項，
      其中列明與慈善救濟有關者僅第10項、第12項之「辦理義
      診暨弱勢族群及低收入戶之照護」及「辦理老人及身心障
      礙者等社會福利服務事項」，則慈善救濟事務實質上是否
      屬被上訴人主要目的之事業，即非無疑！且依原判決確定
      之事實，被上訴人之捐助章程第16條係規定：「決算後若
      有結餘提存充實本院基金百分之五十餘得撥充社會慈善救
      濟事業。」即其慈善救濟事業之進行係就決算後之結餘款
      百分之五十為之。惟被上訴人曾陳稱：其醫院經營20餘年
      ，一直處於虧損狀態等語，則被上訴人實質上是否為慈善
      救濟事業，更有未明！是原審未究明被上訴人實質上是否
      為慈善救濟事業，逕引用上述行政院衛生署96年12月5日
      衛署醫字第0960053851號函，即認被上訴人屬房屋稅條例
      第15條第1項第2款規定所稱「經立案之私立慈善救濟事業
      」，亦有違誤。另財團法人本質上雖具公益性及非營利性
      ，惟非當然屬經立案之慈善救濟事業，已如上述，故醫療
      法若有醫療財團法人應免徵房屋稅之意旨，立法政策上應
      係如該法第38條第3項為租稅應否課徵之明文，而非僅是
      於同條第2項規定醫療財團法人房屋稅之減免，依有關稅
      法之規定辦理。即認醫療財團法人之房屋稅應否免徵，仍
      應視個案是否合於房屋稅條例之規定而定，即非當然應課
      徵或免徵房屋稅。故原判決以醫療財團法人若須合於在內
      政部立案之要件，則醫療法第38條第2項規定將形同具文
      云云，亦有誤解。（3）從而，上訴意旨指摘原判決有適
      用法規不當及理由不備之違法，即堪採取。至財政部98年
      4月9日臺財稅字第09804526600號函雖謂：「……又案經
      行政院衛生署前揭函略以：『……本署現管具教會背景之
      各醫療財團法人，多陸續由其他部會主管改隸本署主管。
      所有宗教財團法人附設醫療機構於改隸本署前即免徵房屋
      稅。前開改隸本署主管醫療機構，係因政府法令與管理權
      責之劃分所致，其事業之主體並無不同，其所屬財團法人
      之公益性亦未嘗稍異，其自改隸迄今所從事之公益慈善救
      濟工作亦未減少，政府自不應因管理權責劃分，而致使其
      權益平白受到減損……』本部同意上開內政部及行政院衛
      生署意見。三、本案之適用對象為......旨揭醫院嗣後其
      慈善救濟本質有變更者，請該署函知該醫院所在地地方稽
      徵機關，俾依法課徵房屋稅。」然此函釋係就原屬慈善救
      濟事業之宗教財團法人附設醫院，嗣依醫療法規定改設為
      醫療財團法人者，所為釋示，核與本件被上訴人原即屬醫
      療財團法人之事實有別，尚難援為有利於被上訴人認定之
      論據。況上述財政部函釋尚於主旨載明：「……仍從事慈
      善救濟工作，且其慈善救濟本質於改設後並未變更者，准
      依房屋稅條例第15條第1項第2款規定免徵房屋稅。……」
      等語，即認仍須就該醫療財團法人事實上是否具慈善救濟
      本質及是否從事慈善救濟工作為實質審查，尚非因該函釋
      即當然得認該醫療財團法人合於房屋稅條例第15條第1項
      第2款規定之免徵房屋稅要件，附此敘明。
（三）綜上所述，原判決遽依行政院衛生署96年12月5日衛署醫
      字第0960053851號函即認定被上訴人係屬經立案之慈善救
      濟事業，既有如上所述適用法規不當及理由不備之違法，
      則其據以認定被上訴人合於房屋稅條例第15條第1項第2款
      規定之免徵房屋稅要件，進而撤銷系爭課徵房屋稅處分，
      自嫌速斷，本件事實尚未明瞭，本院無從為法律之判斷，
      故上訴論旨指摘原判決違背法令，求予廢棄，為有理由。
      爰將原判決廢棄，發回原審法院調查後，另為適法之裁判
      。
七、據上論結，本件上訴為有理由。依行政訴訟法第256條第1項
    、第260條第1項，判決如主文。
中    華    民    國    99    年    12    月    23    日
                    最高行政法院第二庭
                        審判長法官  高  啟  燦
                              法官  林  樹  埔
                              法官  黃  合  文
                              法官  劉  介  中
                              法官  陳  鴻  斌

以  上  正  本  證  明  與  原  本  無  異
中    華    民    國    99    年    12    月    24    日
                              書記官  邱  彰  德

司法院資訊處製作；財團法人民間司法改革基金會備份。
